【裁判字號】    98,易,136
【裁判日期】    980331
【裁判案由】    竊盜
【裁判全文】
臺灣嘉義地方法院刑事判決               98年度易字第136號
公  訴  人  臺灣嘉義地方法院檢察署檢察官
被      告  丁○○
上列被告因竊盜案件案件，經檢察官提起公訴（98年度偵字第10
81號），被告於準備程序中就被訴事實為有罪之陳述，本院合議
庭裁定由受命法官改依簡式審判程序審理，判決如下：
    主  文
丁○○犯刑法第三百二十一條第一項第一款、第二款之竊盜罪，
處有期徒刑月；又犯刑法第三百二十一條第一項第二款之竊盜
罪，處有期徒刑肆月；又犯刑法第三百二十一條第一項第一款之
竊盜罪，處有期徒刑月，應執行有期徒刑捌月。
    犯 罪 事 實
一、丁○○意圖為自己不法之所有，基於竊盜之各別犯意，分別
    為以下犯行：
(一)於民國97年12月上旬某日夜間零時許，踰越嘉義縣太保市26
    0號甲○○住處之牆垣，侵入住宅，徒手竊取廚房內之魚罐
    頭12罐，並在車庫內之汽車中，徒手竊取甲○○所有交通部
    臺灣區○道○○○路局（下稱高公局）面額新臺幣（下同）
    40元之回數票2張（編號：D道97A00000000、D道97A000000
    00）、現金200元，得手後將現金花用，魚罐頭食畢。
(二)再另行起意，於同年月中旬夜間零時許，踰越嘉義縣太保市
    178號乙○○住處之牆垣，進入附連圍繞之土地庭院（侵入
    住居罪嫌部分未據告訴），徒手竊取停車棚中汽車內乙○○
    所有，高公局面額38元之回數票8張（編號：D優0000000000
    、D優0000000000、D優0000000000、D優0000000000、D優97
    A00000000、D優97A00000000、D優97A00000000、D優97A000
    00000）、面額100元之耐斯松屋禮券4張（編號：000000000
    000、000000000000、000000000000、000000000000）及現
    金1,000元，得手後將現金花用。
(三)復再行起意，於前揭竊取乙○○財物之隔日夜間零時許，侵
    入嘉義縣太保市262號丙○○住處之廚房，徒手竊取丙○○
    所有之白米1包，食用油1罐及雞蛋5顆，得手後將之烹食完
    畢。
(四)嗣丁○○因另案遭通緝，為警於97年12月30日晚間9時15分
    許，在嘉義縣太保市125號前查獲，並在其隨身攜帶之黑色
    皮包內扣得上開高公局面額40元之回數票2張、面額38元之
    回數票8張、面額100元之耐斯松屋禮券4張（業據甲○○、
    乙○○領回），又丁○○於職司偵查犯罪之員警知悉其為前
    揭3次竊盜犯行前，主動告知上情，自首而願接受裁判。
二、案經嘉義市政府警察局移送臺灣嘉義地方法院檢察署檢察官
    偵查起訴。
    理  由
壹、程序事項
    本件於準備程序進行中，被告丁○○就被訴事實為有罪之陳
    述，且所犯係死刑、無期徒刑、最輕本刑為3年以上有期徒
    刑以外之罪，經本院告知簡式審判程序之旨，並聽取檢察官
    及被告之意見後，依刑事訴訟法第273條之1第1項之規定，
    裁定進行簡式審判程序，復依刑事訴訟法第273條之2規定，
    不適用證據提示、交互詰問及傳聞法則有關證據能力限制等
    規定，先予敘明。
貳、實體事項
一、前揭犯罪事實，業據被告於警詢、偵查中、本院行準備程序
    及審理時坦承不諱（見警卷第1至4、6至8頁；偵查卷第12、
    13頁；本院卷第16、24頁），核與證人甲○○、乙○○、丙○○於警詢證述之情節相符（見警卷第16至18、22至23、28
    至29頁），又被告為警查獲時，在其隨身攜帶之黑色皮包中
    起出甲○○所有之高公局面額40元回數票2張、乙○○所有
    之面額38元回數票8張及面額100元耐斯松屋禮券4張，已據
    甲○○、乙○○領回，此有搜索扣押筆錄、扣押物品目錄表
    、扣押物品收據、被害報告書、贓物認領保管單、現場及查
    獲回數票等物照片11張在卷可稽（見警卷第9至15、20至21
    、26至27頁），均堪為補強證據，足以擔保被告任意性自白
    與事實相符。綜上所述，本件事證明確，被告犯行洵堪認定
    ，應予依法論科。
二、按刑法上所謂「夜間」，為日出前、日沒後，是行為人於日
    出前、日沒後，侵入他人住宅行竊，應論以夜間侵入住宅竊
    盜罪，又刑法第321條第1項第1款與第2款之規定情形各別，
    如所犯係於夜間侵入住宅外，並有毀越門扇牆垣等情形，自
    應併予論處，不能以毀越門扇牆垣亦係侵入行為而為論斷，
    再者，該條第1項第1款係指侵入住宅或有人居住之建築物，
    其附連圍繞之土地，並不包括在內。如僅踰越圍繞之牆垣行
    竊，尚未侵入住宅或有人居住之建築物，自難遽以該條款之
    罪相繩（最高法院50年臺上字第532號判例意旨可參），是
    核被告所為，就犯罪事實一（一），係犯刑法第321條第1項
    第1款、第2款之竊盜罪；犯罪事實一（二），係犯刑法第32
    1條第1項第2款之竊盜罪；犯罪事實一（三），係犯刑法第3
    21條第1項第1款之竊盜罪，所犯上開3罪，犯意各別，侵害
    不同被害人之財產法益，應予分論併罰。又被告因他案通緝
    為警查獲時，在其隨身皮包中起出回數票等物，被告即主動
    告知警方係其偷竊而來，並供出偷竊時間、地點及另竊得之
    物品，復輔諸本件被害人3人均未報警，此有前揭被告及被
    害人等之警詢筆錄在卷可佐，顯見被告係於犯罪後未被偵查
    機關發覺前，主動向警員坦白前揭犯行，而願接受裁判，符
    合自首之要件，各依刑法第62條前段之規定，減輕其刑。另
    犯罪事實一（一）部分，被告於本院審理時供稱：廚房有1
    木門，直接推開門走進去等語（見本院卷第16頁），亦有現
    場照片3張附卷為憑（見警卷第33頁），已徵被告亦有於夜
    間侵入住宅之犯行，公訴意旨此部分犯罪事實之記載，顯有
    疏漏，應予更正。爰審酌被告國中肄業之智識程度，正值壯
    年，不思循正當管道賺取財物，欲謀不勞而獲，造成他人財
    產損失，且夜間侵入住宅，嚴重影響社會治安，再參以被告
    前已因竊盜案件經法院判處罪刑，此有臺灣高等法院被告前
    案紀錄表1份在卷可稽，於通緝期間再犯本案，顯見其素行
    不良，惟念其犯後坦承犯行、偷竊物品價值及被告之不法利
    得非鉅、被害人均表示不願提出告訴，不予追究及被告犯罪
    之手段、方式，自承與父、母親同住、待業等一切情狀，依
    犯罪事實一（一）、（二）、（三），分別量處如主文所示
    之刑，並定其應執行之刑，以示懲儆。又本件定應執行刑已
    逾有期徒刑6月，依刑法第41條第2項反面規定，不得易科罰
    金，另扣案之六角扳手2支，並無積極證據堪認係供本件犯
    行所用，不予諭知沒收，均併說明。
據上論斷，應依刑事訴訟法第273條之1第1項、第299條第1項前
段、刑法第321條第1項第1款、第2款、第62條前段、第51條第5
款，判決如主文。
本案經檢察官陳昱奉到庭執行職務。
中    華    民    國    98    年     3    月    31    日
                  刑事第二庭    法  官  林青怡
以上正本證明與原本無異。
如不服本判決應於收受判決後10日內向本院提出上訴書狀，並應
敘述具體理由；其未敘述上訴理由者，應於上訴期間屆滿後20日
內向本院補提理由書（均須按他造當事人之人數附繕本）「切勿
逕送上級法院」。告訴人或被害人如對於本判決不服者，應具備
理由請求檢察官上訴，其上訴期間之計算係以檢察官收受判決正
本之日期為準。
中    華    民    國    98    年     3    月    31    日
                                書記官  李佳惠
附錄論罪科刑法條
刑法第三百二十一條
犯竊盜罪而有左列情形之一者，處六月以上五年以下有期徒刑：
一  於夜間侵入住宅或有人居住之建築物、船艦，或隱匿其內而
    犯之者。
二  毀越門扇、牆垣或其他安全設備而犯之者。
三  攜帶兇器而犯之者。
四  結夥三人以上而犯之者。
五  乘火災、水災或其他災害之際而犯之者。
六  在車站或埠頭而犯之者。
前項之未遂罰之。


司法院資訊處製作；財團法人民間司法改革基金會備份。
